# 安全费的使用超出计提数怎么办

提问人：wangmei26 时间：2019-10-27 06:30:23
关于专项储备的疑问还想咨询陈老师：假如企业计提专项储备余额 1000万，一种情况：企业本期购入安全设备用了 1500 万，第二种情况：本期使用专项储备进入费用 1500 万。问问这两种情况超过了计提数怎么处理呢？
处理一样吗？（ 1 ）超过部分直接计入当期成本费用？就是购入了超过 500万的设备也是当期全部计提折旧进入当期费用？（ 2 ）超过部分不能一次进购入当期费用，跟企业的折旧政策一样分期计提折旧？

回答人：chenyiwei
应采用你说的第（ 1 ）种理解 “？（ 1 ）超过部分直接计入当期成本费用？就是购入了超过 500 万的设备也是当期全部计提折旧进入当期费用”。